臺灣臺北地方法院交通事件裁定
異議人即
受處分人　甲○○
上列異議人即受處分人因違反道路交通管理處罰條例事件，對於
臺北市交通事件裁決所於民國96年3月27 日所為處分（原處分案
號：北市裁二字第裁22-C00000000 號），聲明異議，本院裁定如
下：
    主  文
異議駁回。
    理  由
一、按汽車車身、引擎、底盤、電系等重要設備變更或調換，或
    因交通事故遭受重大損壞修復後不申請公路主管機關施行臨
    時檢驗而行駛者，處汽車所有人新臺幣2400元以上9600元以
    下罰鍰，並責令其檢驗，道路交通管理處罰條例第18 條第1
    項定有明文。又汽車車身式樣、輪胎隻數或尺寸、燃料種類
    、座位、噸位、引擎、車架、車身、頭燈等設備或使用性質
    、顏色、汽車所有人名稱、地址等如有變更，均應向公路監
    理機關辦理登記。前項變更登記，除汽車所有人名稱、地址
    等變更時，免予檢驗外，餘均須檢驗合格。引擎或車架變更
    ，以型式及燃料種類相同者為限。第1 項汽車設備規格之變
    更應符合附件15之規定，道路交通安全規則第23條定有明文
    。
二、異議人即受處分人甲○○，於96 年2月7日駕駛車號S5-0483
    號自用小客車於臺北縣汐止市南陽大橋上，經警攔查發現車
    內有加裝防滾籠，以違反道路交通管理處罰條例第18 條第1
    項之規定掣單舉發。嗣受處分人不服，於96 年2月13日提出
    申訴，經原處分機關函請原舉發單位即臺北縣政府警察局汐
    止分局調查結果，仍認受處分人有上開違規行為，乃於96年
    3月26日依前揭規定裁處受處分人罰鍰新台幣7200元，責令
    檢驗。
三、異議人雖自承於其所有上開車輛加裝防滾籠，但否認有何違
    規行為，辯稱： 經詢問八德監理站得知，95年7月1日最新公
    佈的交通法規，並無明文規定不可加裝防滾籠，且不得隨意
    亂開此項，伊加裝防滾籠也並非為了開快車，只是單純想加
    強安全性云云。惟查：上揭違規事實業據本件舉發員警乙○
    ○到庭具結證述：「（請述當時違規情形？）我在汐止市南
    陽大橋上執行勤務，當時我是執行取締的工作，把車子攔停
    ，甲○○有加裝防滾籠，防滾籠是可以裝，但是要經過監理
    機關申請核可，才可以裝設。我們處罰他是依據第18條規定
    變更車身。」等語綦詳，並有舉發當時採證照片2 幀在卷可
    憑。又本院依職權向臺北市監理處函詢汽車加裝防滾籠之相
    關規定，經該處以96年5月10日北市監一字第09662566000號
    函覆，汽車設備規格變更規定，係依「道路交通安全規則」
    第23條及附件15規定辦理。查車輛防滾籠設備非屬可變更項
    目，依法不得變更，有該函附卷可稽。再者，防滾籠通常加
    裝於賽車，目的在加強車身鋼性，防止車輛受到撞擊或高速
    下翻滾時，車體過大的變形傷及駕駛人，惟防滾籠的安裝需
    要精密的測量及正確的施工，裝置若有不當或角度配置錯誤
    ，於車禍發生時反易造成車內駕駛傷亡，因此各賽車規則中
    對於防滾籠之設置，均有嚴格的要求。且各型量產車於正式
    出廠上市○○○○○段，其機電、車身結構等各部系統均經
    原廠縝密精心之設計，並加以系統整合，以確保「整車」使
    用之安全性，職是，若未經此一嚴謹程序所設計、檢測及製
    造之車輛，其安全性顯然堪慮，固無異論。至若任意改裝非
    屬原廠設計規範或容許代換之零件，因已更動並破壞「整車
    」既有設計之系統調諧性及合適度，且未經原廠重行調校及
    測試，各系統整合運作是否緊密順暢，亦非無疑，同有危及
    行車安全之虞。綜上，防滾籠既屬不得變更之項目，異議人
    於上開車輛加裝防滾籠後，又未向監理機關申請臨時檢驗或
    變更登記，違規事證明確。至異議人辯稱曾詢問八德監理站
    得知法令未明文禁止加裝防滾籠等語，然異議人並未指明何
    人向其告知，亦未提出其查詢資料以為證明，是異議人所辯
    係無理由。
四、縱上所述，異議人所有上開自用小客車確有變更不可變更設
    備之違規行為，從而原處分機關依道路交通管理處罰條例第
    18條第1 項及違反道路交通管理事件統一裁罰基準表之規定
    ，裁處異議人罰鍰7200元，責令檢驗，於法核無違誤。異議
    人聲明異議，指摘原處分不當，為無理由，應予駁回。
據上論斷，應依道路交通案件處理辦法第19條，裁定如主文。
中　　華　　民　　國　　96　　年　　6 　　月　　29　　日
　　　　　    　         交通法庭  法  官  趙子榮
以上正本證明與原本無異。
如不服本裁定，應於送達後5日內，向本院提出抗告狀。
                                   書記官  陳怡君
中　　華　　民　　國　　96　　年　　6 　　月　　29　　日
